【裁判字號】    89,家訴,64
【裁判日期】    890904
【裁判案由】    確認非婚生子女
【裁判全文】
臺灣板橋地方法院民事判決  八十九年度家訴字第六十四號
    原      告  丙○○
                        （送台北縣土城市○○路二三四號七樓）
    被      告  甲○○  住臺北.
                        （送台北縣土城市○○路二三四號七樓）
    兼  右一人
    法定代理人  乙○○  住同右.
右當事人間請求確認非婚生子女事件，本院判決如左：
    主      文
確認被告甲○○非原告與被告乙○○所生之婚生子。
訴訟費用由被告負擔。
    事      實
甲、原告方面：
一、聲明：如主文所示。
二、陳述：
  (一)原告與被告乙○○因個性不合，感情淡薄，雖同住一屋簷下，卻是分房而睡，且
    被告乙○○業已動過結紮手術近十年，又於甲○○受胎期間，與被告乙○○無同
    房之事實，甲○○顯無可能係原告與被告乙○○之婚生子女，甲○○之生父實為
    林輝煌。為此，依民法第一千零六十三條第二項之規定，訴請判令如主文第一項
    所示。
  (二)對於證人林輝煌之證詞無意見。
三、證據：提出戶籍謄本、出生證明書、國立台灣大學附設醫院鑑定報告書各一紙為
    證，並請求訊問證人林輝煌。
乙、被告方面：
一、聲明：同意原告之請求。
二、陳述：
  (一)對於原告所說事實沒意見，且確已結紮十五年，不可能與原告生下甲○○，和原
    告有三個小孩，最小的已十六歲。
  (二)對於國立台灣大學附設醫院鑑定報告書及證人林輝煌之證詞均無意見。
    理      由
一、按關於認諾及訴訟上自認或不爭執事實之效力，於第五百八十九條否認子女之訴
    ，不適用之，民事訴訟法第五百九十四條定有明文。本件被告乙○○於言詞辯論
    期日同意原告之請求並就原告主張之事實為不爭執，揆諸首揭法條之說明，自不
    發生被告乙○○認諾或不爭執事實之效力，合先敘明。
二、經查：原告主張與被告乙○○為夫妻，目前婚姻關係存續中，惟兩人因個性不合
    ，感情淡薄，雖同住一屋簷下，卻是分房而睡，且被告乙○○業已動過結紮手術
    近十年，又於甲○○受胎期間，與被告乙○○無同房之情形，甲○○顯無可能係
    原告與被告乙○○之婚生子女，甲○○之生父實為林輝煌等事實，為被告乙○○
    所不爭執，並有戶籍謄本、出生證明書等件附卷可稽，且經證人林輝煌到庭證稱
    屬實。又本件經臺大醫院就證人林輝煌與甲○○進行血緣鑑定結果判定：「甲○
    ○與林輝煌之ＤＮＡ上D3S1358,  vWA,  FGA,  D16S539, TH01, TPOX, CSF1PO,
    D8S1179,  D21S11, D18S51,D5S818, D13S317, D7S820等十三個短重複區，以其
    相似性進行鑑定，所檢驗之ＤＮＡ點位皆無法排除林輝煌與甲○○之血緣關係，
    其親子關係指數（ＣＰＩ）為119520.337654，親子之概率（probility      of
    paternity；PP)       值為99.999163％，即林輝煌與甲○○為父子關係機率為
    99.999163％」等情，有該院鑑定報告書一紙附卷可稽，足認原告主張甲○○非
    其與被告乙○○之婚生子，而是其與證人林輝煌所生之子，應屬真實，堪以採信
    。
三、再按，「妻之受胎，係在婚姻關係存續中者，推定其所生子女為婚生子女。前項
    推定，如夫妻之一方能證明妻非自夫受始者，得提起否認之訴。但應於知悉子女
    出生之日起，一年內為之」民法第一千零六十三條定有明文。本件原告於八十九
    年三月九日產下被告甲○○時，經回溯其受胎期間係在其與被告乙○○婚姻關係
    存續期間，依法雖應推定甲○○為原告與被告乙○○所生之婚生子女，但參照上
    開證人林輝煌之證詞及台大醫院鑑定報告書所載內容，被告甲○○應非原告自被
    告乙○○受胎所生。因此，原告於一年之期限內提起本件否認子女之訴，於法有
    據，應予准許。
四、結論：本件原告之訴為有理由，並依民事訴訟法第八十五條第一項前段、第七十
    八條，判決如主文。
中      華      民      國    八十九    年      九      月      四      日
                                          臺灣板橋地方法院民事第二庭
~B法  官  劉以全
右為正本係照原本作成。
如不服本判決應於送達後廿日內向本院提出上訴狀。
中      華      民      國    八十九    年      九      月      四      日
~B書記官  王麗珍


司法院資訊處製作；財團法人民間司法改革基金會備份。
